臺灣宜蘭地方法院民事判決
111年度訴字第29號
原      告  林阿波  
被      告  楊泳昌  


            魏世杰  
上列當事人間因傷害案件，原告提起刑事附帶民事訴訟，請求侵
權行為損害賠償，經本院刑事庭裁定（110年度附民字第110號）
移送前來，本院判決如下：
    主  文
原告之訴及假執行之聲請均駁回。
訴訟費用由原告負擔。
    事實及理由
一、原告主張：事實及理由如臺灣宜蘭地方檢察署檢察官109年
    度偵字第6930號起訴書（下稱系爭起訴書）所載。系爭起訴
    書內容略以：被告甲○○於民國109年11月3日凌晨某時許，因
    聽聞其友人A女（真實姓名年籍詳卷）自述遭原告之子即訴
    外人林慶鴻性侵害，即將上情告知被告乙○○。嗣被告2人於
    同日凌晨2時20分許前往設於宜蘭縣○○市○○路00○0號之「金
    玉旅館」之508號房，見林慶鴻於該房內，被告2人竟共同基
    於傷害他人身體之犯意聯絡，由被告甲○○持椅子丟擲林慶鴻
    身體，被告乙○○則徒手及持散落之椅棍毆打林慶鴻，致林慶
    鴻受有多處擦挫傷（分布於右前胸、前胸中線、左上臂、左
    前臂、右小腿前方和右手肘周圍）、三處長條形擦挫傷（分
    布在右側胸壁、左前臂背側和左前腹壁）等傷害（下稱系爭
    傷害）。嗣林慶鴻趁隙逃逸至設於宜蘭縣○○市○○路0號之「8
    5度C」咖啡廳，並以通訊軟體LINE聯繫友人求助，嗣為警獲
    報後到場處理，協助林慶鴻送醫救治，惟林慶鴻仍於同日凌
    晨4時15分許，因體內血液測出含有過量毒品而死亡。原告
    爰依侵權行為法律關係提起本訴。並聲明：被告應連帶賠償
    原告新臺幣（下同）150萬元，並自起訴狀繕本送達翌日起
    至清償日止，按年息百分之5計算之利息；願供擔保，請准
    宣告假執行。
二、按因故意或過失，不法侵害他人之權利者，負損害賠償責任
    。數人共同不法侵害他人之權利者，連帶負損害賠償責任。
    不法侵害他人之身體或健康者，對於被害人因此喪失或減少
    勞動能力或增加生活上之需要時，應負損害賠償責任。不法
    侵害他人之身體、健康、名譽、自由、信用、隱私、貞操，
    或不法侵害其他人格法益而情節重大者，被害人雖非財產上
    之損害，亦得請求賠償相當之金額。其名譽被侵害者，並得
    請求回復名譽之適當處分。前項請求權，不得讓與或繼承。
    但以金額賠償之請求權已依契約承諾，或已起訴者，不在此
    限，民法第184條第1項前段、第185條第1項前段、第193條
    第1項、第195條第1、2項定有明文。次按繼承人自繼承開始
    時，承受被繼承人財產上之一切權利、義務；繼承人有數人
    時，在分割遺產前，各繼承人對於遺產全部為公同共有，民
    法第1148、1151條分別定有明文。又公同共有債權人起訴請
    求債務人履行債務，係公同共有債權之權利行使，非屬回復
    公同共有債權之請求，尚無民法第821條規定之適用，而應
    依民法第831條準用第828條第3項規定，除法律另有規定外
    ，須得其他公同共有人全體之同意，或由公同共有人全體為
    原告，其當事人之適格始無欠缺（最高法院104年度台上字
    第481號民事判決參照）。末按原告之訴，有下列各款情形
    之一者，法院得不經言詞辯論，逕以判決駁回之。但其情形
    可以補正者，審判長應定期間先命補正：一、當事人不適格
    或欠缺權利保護必要。二、依其所訴之事實，在法律上顯無
    理由，民事訴訟法第249條第2項亦有明定。又所謂原告之訴
    ，依其所訴之事實，在法律上顯無理由者，係指依原告於訴
    狀內記載之事實觀之，在法律上顯然不能獲得勝訴之判決者
    而言（最高法院62年度台上字第845號判例參照）。
三、經查，本件原告雖主張事實及理由如系爭起訴書所載，並主
    張以侵權行為之法律關係為請求權基礎提起本訴，請求被告
    連帶賠償原告150萬元及其利息。惟依系爭起訴書所載，實
    施侵權行為之人為被告甲○○、乙○○，因侵權行為受有傷害之
    人為林慶鴻。原告未於起訴狀列明其請求之各項項目及金額
    明細，復未詳列各項請求項目及法律上依據，致本院無從判
    斷本件當事人適格有無欠缺（若原告係主張其繼承林慶鴻因
    身體健康權受侵害所生之財產上損害賠償請求權，則該請求
    權應由林慶鴻之全體繼承人共同行使，其當事人之適格始無
    欠缺；林慶鴻因身體健康權受侵害所生之非財產上損害賠償
    請求權，不得讓與或繼承）。經本院於111年2月9日裁定命
    原告於收受送達後10日內補正各項請求項目及法律上依據、
    提出被繼承人林慶鴻之除戶戶籍謄本、繼承系統表及其全體
    繼承人之最新戶籍謄本附記事欄，並陳報其繼承人有無依法
    向法院聲明拋棄繼承。該裁定已於111年2月21日送達原告，
    此有送達證書在卷可稽（見本院卷第25頁），原告逾期迄未
    補正，此亦有本院收文收狀資料查詢清單存卷可參（見本院
    卷第27、29頁）。揆諸前揭說明，原告之訴有當事人不適格
    或依其所訴之事實在法律上顯然不能獲得勝訴之判決之情，
    爰依民事訴訟法第249條第2項規定，不經言詞辯論，逕以判
    決駁回原告之訴。
四、原告之訴既經駁回，其假執行之聲請即失所依附，應併予駁
    回。
五、本件係刑事附帶民事訴訟，而由本院刑事庭移送民事庭者，
    依刑事訴訟法第504條第2項規定，免納裁判費，亦未發生其
    他訴訟費用，故無從確定訴訟費用之數額。惟依法仍應依民
    事訴訟法第78條規定，諭知訴訟費用之負擔，併予敘明。
中　　華　　民　　國　　111 　年　　4 　　月　　28　　日
                  民事庭  法　官　謝佩玲
以上正本係照原本作成。
如對本判決上訴，須於判決送達後20日內向本院提出上訴狀。
如委任律師提起上訴者，應一併繳納上訴審裁判費。
中　　華　　民　　國　　111 　年　　4 　　月　　28　　日
                          書記官　黃家麟